---
title: "Clase 3- Un2-Graficos"
author: "io"
date: "31/8/2020"
output: html_document
---

---

---

```{r setup, include=FALSE}
knitr::opts_chunk$set(echo = TRUE)
```

## ADA - Gráficos
***
Existen al menos tres sistemas para generar gráficos en R:

* Sistema Base
* Sistema Lattice
* GGPlot2 

***
Al crear gráficos existen dos fases:

* Inicialización de un nuevo gráfico.
* Anotar un gráfico, agregando propiedades.





```{r, echo=FALSE}
library(datasets)
data("mtcars")
```

```{r, echo=FALSE}
str(mtcars)
```
***
Fuente: https://stat.ethz.ch/R-manual/R-devel/library/datasets/html/mtcars.html

Motor Trend Car Road Tests

Description

The data was extracted from the 1974 Motor Trend US magazine, and comprises fuel consumption and 10 aspects of automobile design and performance for 32 automobiles (1973–74 models).

Usage

mtcars
Format

A data frame with 32 observations on 11 (numeric) variables.

[, 1]	mpg	Miles/(US) gallon
[, 2]	cyl	Number of cylinders
[, 3]	disp	Displacement (cu.in.)
[, 4]	hp	Gross horsepower
[, 5]	drat	Rear axle ratio
[, 6]	wt	Weight (1000 lbs)
[, 7]	qsec	1/4 mile time
[, 8]	vs	Engine (0 = V-shaped, 1 = straight)
[, 9]	am	Transmission (0 = automatic, 1 = manual)
[,10]	gear	Number of forward gears
[,11]	carb	Number of carburetors
Source

Henderson and Velleman (1981), Building multiple regression models interactively. Biometrics, 37, 391–411.


***
```{r, echo=FALSE}
class(mtcars)
```
***
```{r, echo=FALSE}
head(mtcars)
```
***
```{r, echo=FALSE}
mtcars$gear <- factor(mtcars$gear,levels=c(3,4,5), labels=c("3gears","4gears","5gears")) 
mtcars$am <- factor(mtcars$am,levels=c(0,1), labels=c("Automatic","Manual")) 
mtcars$cyl <- factor(mtcars$cyl,levels=c(4,6,8), labels=c("4cyl","6cyl","8cyl")) 

```

```{r, echo=FALSE}
head(mtcars)
```

***
```{r, echo=FALSE}
summary(mtcars)
```


```{r }
na_count <-sapply(mtcars, function(y) sum(length(which(is.na(y)))))
na_count <- data.frame(na_count)
na_count$name<-rownames(na_count)
na_count

```


***
```{r, echo=FALSE}
hist(mtcars$mpg, breaks = 20)
```

***
```{r, echo=FALSE}
qqnorm(mtcars$mpg)
```

***
```{r, echo=FALSE}
hist(mtcars$mpg)

```

***
```{r, echo=FALSE}
boxplot(mpg ~ am, data = mtcars, main = "Distribucion")
```

***
```{r, echo=FALSE}
plot(mpg ~ wt, data = mtcars, col = "red")
```
***
```{r, echo=FALSE}
plot(mpg ~ wt, data = mtcars, col = am)

```
***
```{r, echo=FALSE}
pairs(mtcars)
```

***
```{r, echo=FALSE}
par()              # muestra la configuración actual
opar <- par()      # hacer una copia de la configuración actual 
par(col.lab="red") # indicar el color rojo para las etiquetas de x e y 
hist(mtcars$mpg)   # crear un gráfico con la nueva configuración general 
par(opar)          # restaurar la configuración original
```

***
```{r, echo=FALSE}
require(datasets)
x <- stats::rnorm(50)
opar <- par(bg = "white")
```

***
```{r, echo=FALSE}
plot(mpg ~ wt, data = mtcars, col = am)
abline(h = 20, col = rgb(1, 0, 1, alpha = 0.90))
abline(v = 2, col = rgb(0, 0, 1, alpha = 0.90), lwd = 5)
abline(v = 4, col = rgb(0, 0, 1, alpha = 0.90), lty = "dotted")
abline(a = 25, b = -2, col = rgb(0, 1, 0, alpha = 0.90))

```

***
```{r, echo=FALSE}
hist(mtcars$mpg)  
abline(h = 10, col = gray(.90))
abline(h = 2, col = rgb(1, 0, 0, alpha = 0.90))
```
***
```{r, echo=FALSE}
hist(mtcars$mpg)  
lines(x, col = "green4", lty = "dotted")
lines(x + 5, col = "red")
```
***
```{r, echo=FALSE}
hist(mtcars$mpg)  
points(x, bg = "limegreen", pch = 21)
```


***
```{r, echo=FALSE}
plot(mpg ~ wt, data = mtcars, col = am)
title(main = "Título principal",
      sub = "Subtítulo",
      col.main = "blue", 
      col.sub = "red",
      cex.main = 2.2, 
      cex.sub = 1.0,
      font.main = 4, 
      font.sub = 3)

```
***
```{r, echo=FALSE}
par(bg = "gray")
plot(mpg ~ wt, data = mtcars, col = am)

```
***
```{r, echo=FALSE}
pie(rep(1,24), col = rainbow(24), radius = 0.9) # repite 24 veces el primer vector o valor.
title(main = "Ejemplo de Rueda de Color", cex.main = 1.4, font.main = 3)
```
***
```{r, echo=FALSE}
pie.sales <- c(0.10, 0.30, 0.20, 0.15, 0.05, 0.20)
names(pie.sales) <- c("Limpieza", "Electrónica", "Perecederos", "No Perecederos", "Perfumería", "Otros")
```


```{r, echo=FALSE}
pie(pie.sales, col = c("purple","violetred1","green3","cornsilk","cyan","white"))
title(main = "Ventas Totales del Mes", cex.main = 1.8, font.main = 1)
```
***
```{r, echo=FALSE}
boxplot(mtcars$wt ~ mtcars$am, data = mtcars, col="lavender")
title(main="Boxplots de wt según tipo de transmisión", xlab="Tipo de Transmisión", font.main=4, font.lab=1)

```

***
```{r, echo=FALSE}
par(bg="white")
n <- 100
x1 <- seq(0, n)
y1 <- 30 * x1 + 2
y2 <- x1 ^ 2 + 2
xx <- c(0:n, n:0)
yy <- c(y1, rev(y2))
plot(xx, yy, type="n", xlab="X", ylab="Distancia")
polygon(xx, yy, col="gray")
title("Distancia entre f1 (lineal) y f2 (cuadrática)")

```
***
```{r, echo=FALSE}
x <- c(0.00, 0.40, 0.86, 0.85, 0.69, 0.48, 0.54, 1.09, 1.11, 1.73, 2.05, 2.02)
par(bg="lightgray")
plot(x, type="n", axes=FALSE, ann=FALSE)
usr <- par("usr")
rect(usr[1], usr[3], usr[2], usr[4], col="cornsilk", border="black")
lines(x, col="blue")
points(x, pch=21, bg="lightcyan", cex=1.25)
axis(2, col.axis="blue", las=1)
axis(1, at=1:12, lab=month.abb, col.axis="blue")
box()
title(main= "The Level of Interest in R", font.main=4, col.main="red")
title(xlab= "1996", col.lab="red")


```

***
```{r, echo=FALSE}
par(bg="cornsilk")
x <- rnorm(1000)
hist(x, xlim=range(-4, 4, x), breaks = 30, col="lavender", main = "")
title(main="1000 Observaciones de una Variable Aleatoria Simulada", font.main=3)

```

```{r, echo=FALSE}
pairs(iris[1:4], main="Edgar Anderson's Iris Data", font.main=4, pch=19)
```

***

```{r, echo=FALSE}
pairs(iris[1:4], main="Edgar Anderson's Iris Data", pch=21, bg = c("red", "green3", "blue")[unclass(iris$Species)])

```

***

```{r, echo=FALSE}
x <- 10*1:nrow(volcano)
y <- 10*1:ncol(volcano)

lev <- pretty(range(volcano), 10)
par(bg = "lightcyan")

pin <- par("pin")

xdelta <- diff(range(x))

ydelta <- diff(range(y))
xscale <- pin[1]/xdelta
yscale <- pin[2]/ydelta
scale <- min(xscale, yscale)

xadd <- 0.5*(pin[1]/scale - xdelta)
yadd <- 0.5*(pin[2]/scale - ydelta)
plot(numeric(0), numeric(0), xlim = range(x)+c(-1,1)*xadd, ylim = range(y)+c(-1,1)*yadd, type = "n", ann = FALSE)

usr <- par("usr")
rect(usr[1], usr[3], usr[2], usr[4], col="green3")
contour(x, y, volcano, levels = lev, col="yellow", lty="solid", add=TRUE)
box()
title("A Topographic Map of Maunga Whau", font= 4)
title(xlab = "Meters North", ylab = "Meters West", font= 3)
mtext("10 Meter Contour Spacing", side=3, line=0.35, outer=FALSE, at = mean(par("usr")[1:2]), cex=0.7, font=3)


```

***

```{r, echo=FALSE}
M <- matrix(sample(1:30, 5*7, replace = TRUE), nrow = 5, ncol=7)
heatmap(M, Rowv = NA, Colv = NA)
```
***

```{r, echo=FALSE}
par(bg="white")
coplot(mpg ~ wt | am, data = mtcars, pch = 21, bg = "green3")
```

***

```{r, echo=FALSE}
coplot(mpg ~ wt | am * cyl, data = mtcars, pch = 21, bg = "green3")
```

***

```{r, echo=FALSE}

```

***

```{r, echo=FALSE}
#install.packages("ggplot2")
library(ggplot2)
```

***
## Gráficos con GGPLOT2

Implementa la gramática de los gráficos.

qplot(x, y, data=, color=, shape=, size=, alpha=, geom=, method=, formula=, facets=, xlim=, ylim= xlab=, ylab=, main=, sub=)


* alpha: Transparencia Alpha para superponer elementos, expresado como una fracción entre 0 (transparencia completa y 1 (opacidad total).

* color, shape, size, fill:	Asocia a los niveles de variables con el color, forma o tamaño del símbolo. Para density y boxplots, fill asocia el color de llenado con una variable. Las leyendas (legeds) se dibujan automáticamente.

* data: especifica el data frame.

* facets: Crea un gráfico de rejilla (trellis graph)  al especificar las variables que determinan. Este valor debe expresarse como rowvar ~ colvar. Para crear graficos de rejilla basados en una única variable condicional, usar rowvar~.	o .~colvar  

* geom:	Especifica la geometría de los objetos que definen el tipo de gráfico. La opción geom es expresada como un vector de strings con una o mas entradas. Los valores de geom incluyen: "point", "smooth", "boxplot", "line", "histogram", "density", "bar", and "jitter".

* main: vector de strings que especifica el título y subtítulo.

* method: formula a utilizar si geom="smooth", la línea de ajuste y límites de confianza se agregan por defecto. Cuando el número de observaciones es mayor que 1.000, se utiliza el algoritmo mas eficiente. Methods incluye: "lm" para regressión, "gam" para modelos aditivos generalizados y "rlm" para regresiones robustas ("robust regression"). El parámetro formula da la forma del ajuste. 
Por ejemplo, para agregar las líneas de regresión lineal simple, deberías especificar 'geom="smooth", method="lm", formula=y~x' . Cambiando la fórmula por 'y~poly(x,2)' produciría un ajuste cuadrático. Nota que la fórmula usa las letras x e y, no los nombres de las variables.
Para method="gam", asegurate de cargar el paquete mgcv. Para method="rml", cargar el paquete MASS.

* x, y: Especifican las variables ubicadas sobre los ejes horizontal y vertical. Para gráficos univariados (como histogramas), omitir y.

* xlab, ylab: Vector de strings que especifica las etiquetas de los ejes horizontal y vertical.

* xlim, ylim: Vectores numéricos de dos elementos que dan los valores mínimo y máximo para los ejes horizontal y vertical respectivamente.

Notas:
Actualmente, ggplot2 no puede ser usado para crear gráficos 3D o de mosaico.
Usar I(valor) para indicar un valor específico. Por ejemplo size=z hace que el tamaño del punto dibujado o línea sea proporcional a el valor de la variable z. Por otro lado, size=I(3) especifica que cada punto o línea a tres veces el tamaño por defecto.


Referencia de ggplot2: https://ggplot2.tidyverse.org/reference/


```{r, echo=FALSE}
# Gráfico de kernels de densidad para mpg
# agrupados por el número de marchas "gears" (indicadas por color)
qplot(mpg, data=mtcars, geom="density", fill=gear, alpha=I(.5), 
   main="Distribution of Gas Milage", xlab="Millas por Galon", 
   ylab="Densidad")

```

***
```{r, echo=FALSE}
# Dispersión de mpg vs weight, separada por número de cilindros
qplot(wt, mpg, data=mtcars, geom="point", 
   color=cyl, 
   main="Dispersion de MPG respecto a Weight", 
   xlab="Weight", ylab="Miles per Gallon (MPG)")
```
***
```{r, echo=FALSE}
# Regresión de mpg respecto a weight 
qplot(wt, mpg, data=mtcars, geom="smooth", 
   method="lm", formula=y~x, 
   main="Regresion de mpg respecto a weight ", 
   xlab="Weight", ylab="Miles per Gallon")
```



***
```{r, echo=FALSE}
# Regresiones de mpg respecto a weight separadas por número de cilindros
qplot(wt, mpg, data=mtcars, geom="smooth", 
   method="lm", formula=y~x, color=cyl, 
   main="Regresiones de MPG vs Weight", 
   xlab="Weight", ylab="Miles per Gallon")
```



***
```{r, echo=FALSE}
qplot(wt, mpg, data=mtcars, geom=c("point", "smooth"), 
   method="lm", formula=y~x, color=cyl, 
   main="Regresion de MPG vs Weight", 
   xlab="Weight", ylab="Miles per Gallon")

```


***

Boxplots de mpg por número de marchas (gears).
Las observaciones serán superpuestas y movidas (jittered).

```{r, echo=FALSE}
qplot(gear, mpg, data=mtcars, geom=c("jitter"), 
   fill=gear, main="MPG por marchas (Gear)",
   xlab="", ylab="Miles per Gallon")


```

***
```{r, echo=FALSE}
qplot(gear, mpg, data=mtcars, geom=c("jitter"), 
   fill=gear, main="MPG por marchas (Gear)",
   xlab="", ylab="Miles per Gallon")


```
***
```{r, echo=FALSE}
qplot(gear, mpg, data=mtcars, geom=c("boxplot", "jitter"), 
   fill=gear, main="MPG por marchas (Gear)",
   xlab="", ylab="Miles per Gallon")

```
***
Scatterplot de mpg vs hp. El tipo de transmisión es representado por la forma y el color.

```{r, echo=FALSE}
qplot(hp, mpg, data=mtcars, shape=am, color=am, 
   size=I(3),
   xlab="Horsepower", ylab="Miles per Gallon")

```

Scatterplot de mpg vs hp para cada combinación de marchas (gears) y cilindros
en cada facet. El tipo de transmisión es representado por la forma y el color.

```{r, echo=FALSE}
qplot(hp, mpg, data=mtcars, shape=am, color=am, 
   facets=gear~cyl, size=I(3),
   xlab="Horsepower", ylab="Miles per Gallon")

```


***
```{r, echo=FALSE}
p <- qplot(hp, mpg, data=mtcars, shape=am, color=am, 
   facets=gear~cyl, main="Scatterplots de MPG vs Horsepower",
   xlab="Horsepower", ylab="Miles per Gallon")

```
***
```{r, echo=FALSE}
p
```
***
```{r, echo=FALSE}
p <- qplot(hp, mpg, data=mtcars, shape=am, color=am, 
   facets=gear~cyl, main="Scatterplots de MPG vs Horsepower",
   xlab="Horsepower", ylab="Miles per Gallon")

# Fondo blanco y lineas negras en la grilla.
p + theme_bw()

```
***
```{r, echo=FALSE}
# Cambios en la letra y ubicación de la etiqueta
p + theme(axis.title=element_text(face="bold.italic", 
   size="12", color="brown"), legend.position="top")

```
***
```{r, echo=FALSE}
p <- qplot(hp, mpg, data=mtcars, shape=am, color=am, 
   facets=gear~cyl, main="Scatterplots de MPG vs Horsepower",
   xlab="Horsepower", ylab="Miles per Gallon")

# Fondo blanco y lineas negras en la grilla.
p + theme_bw()

# Cambios en la letra y ubicación de la etiqueta
p + theme(axis.title=element_text(face="bold.italic", 
   size="12", color="brown"), legend.position="top")

```


***
Un poco mas sobre gramática de los graficos y ggplot.

Referencia: https://ggplot2.tidyverse.org/reference/#section-layer-geoms

ggplot(): Inicializa el objeto ggplot

aes(): Genera aesthetic que decribe como se mapean las variables de los datos en las propiedades visuales de los geoms.

geom_point(): El punto geom que es usado al crear scatterplots.

geom_line: Conecta las observaciones ordenadas por la variable del eje x.

scale_x_log10(): Funciones de transformación útiles al indicar las escalas.

scale_size_continuous(): 

facet_wrap():

scale_fill_manual():

xlab():

ylab():

ggtitle():

theme():

***
```{r, echo=FALSE}
p <- ggplot(mtcars, aes(wt, mpg))
p + geom_point()
```
***
```{r, echo=FALSE}
p + geom_point(aes(colour = factor(cyl)))
```
***
```{r, echo=FALSE}
p + geom_point(aes(shape = factor(cyl)))
```
***
```{r, echo=FALSE}
p + geom_point(aes(size = qsec))
```
***
```{r, echo=FALSE}
ggplot(mtcars, aes(wt, mpg)) + geom_point(colour = "red", size = 3)
```
***
```{r, echo=FALSE}
ggplot(mtcars, aes(wt, mpg)) +
  geom_point(shape = 21, colour = "black", fill = "white", size = 5, stroke = 5)
```
***
```{r, echo=FALSE}
p <- ggplot(mtcars, aes(mpg, wt, shape = factor(cyl)))
p + geom_point(aes(colour = factor(cyl)), size = 4) +
  geom_point(colour = "grey90", size = 1.5)
```
***
```{r, echo=FALSE}
p + geom_point(colour = "black", size = 4.5, show.legend = TRUE) +
  geom_point(colour = "pink", size = 4, show.legend = TRUE) +
  geom_point(aes(shape = factor(cyl)))
```

***
```{r, echo=FALSE}
d <- ggplot(mtcars, aes(gear, cyl)) 
d + geom_bin2d()

```

***
```{r, echo=FALSE}
d <- ggplot(mtcars, aes(gear, mpg)) 
d + geom_bin2d()

```
***
```{r, echo=FALSE}
d <- ggplot(mtcars, aes(mpg, wt)) 
d + geom_bin2d(bins = c(5,5))
```
***
Número de autos en cada clase:

```{r, echo=FALSE}
g <- ggplot(mtcars, aes(cyl))
g + geom_bar()

```

***
```{r, echo=FALSE}
g + geom_bar(aes(fill = am))

```
***
```{r, echo=FALSE}
g + geom_bar(aes(fill = am), position = position_stack(reverse = TRUE)) +
 coord_flip() +
 theme(legend.position = "top")

```
***
```{r, echo=FALSE}
library(dplyr)
cars <- mtcars %>%
select(cyl, mpg, hp, qsec) %>%
group_by(cyl) %>%
summarise(mpg = mean(mpg), hp = mean(hp), qsec = mean(qsec), instances = n())
cars
```
***

```{r, echo=FALSE}
p <- ggplot(mtcars, aes(mpg, wt))
p <- p + geom_point(aes(color = am, shape = am))
p <- p + facet_grid(cyl~.)
p
```